【裁判字號】    89,易,675
【裁判日期】    890330
【裁判案由】    毒品危害防制條例
【裁判全文】
臺灣板橋地方法院刑事判決                          八十九年度易字第六七五號
    公  訴  人  臺灣板橋地方法院檢察署檢察官
    被      告  甲○○
右列被告因違反毒品危害防制條例案件，經檢察官提起公訴 (八十八年度偵字第一五
○三九號)，本院判決如左：
    主  文
甲○○施用第二級毒品，處有期徒刑肆月，如易科罰金，以參佰元折算壹日。扣案之
燈泡吸食器內含之安非他命殘渣（量微無法秤重）、吸食器參組、上開內含安非他命
殘渣之燈泡吸食器壹個，均沒收並銷燬之；扣案之塑膠袋壹個，沒收之。
    事  實
一、甲○○曾於民國（下同）八十八年間因違反毒品危害防制條例案件，經臺灣板橋
    地方法院檢察署聲請本院於八十八年二月十三日以八十八年度毒聲字第一一四五
    號裁定送觀察勒戒，經臺灣臺北看守所附設勒戒處所於八十八年三月六日出具證
    明認無繼續施用毒品傾向，而由臺灣板橋地方法院檢察署檢察官於八十八年三月
    六日以八十八年度偵字第四五八六號不起訴處分確定。詎甲○○猶不知悔改，竟
    於前開不起訴處分後五年以內，另於八十八年六月十四日某時（起訴書誤載為同
    年月十五日），在臺北縣蘆洲市○○○路五一號西賓旅社內，將第二級毒品安非
    他命置於自有專供施用第二級毒品安非他命所用之吸食器或燈泡吸食器內，下方
    以火加熱，待安非他命昇華為氣體後，再以口鼻吸食之方式，施用第二級毒品安
    非他命一次。嗣於八十八年六月十四日晚間十時五十分許，為警於前開西賓旅社
    內查獲，並扣得專供其施用第二級毒品所用之吸食器三組、內含安非他命殘渣之
    燈泡吸食器一個（安非他命量微無法秤重），及甲○○所有供其施用第二級毒品
    安非他命所用之塑膠袋一個。而甲○○經臺灣板橋地方法院檢察署聲請本院於八
    十八年十一月十七日以八十八年度毒聲字第七二八九號裁定觀察勒戒後，為臺灣
    臺北看守所附設勒戒處所以八十八年十二月一日出具證明，認甲○○有繼續施用
    毒品傾向，遂由臺灣板橋地方法院檢察署檢察官聲請本院於八十八年十二月八日
    以八十八年度毒聲字第七七九一號裁定令甲○○入戒治處所施以強制戒治。
二、案經臺北縣警察局蘆洲分局報請臺灣板橋地方法院檢察署檢察官偵查起訴。
    理  由
一、在右揭時地施用第二級毒品安非他命之事實，迭據被告甲○○於警訊、檢察官訊
    問及本院調查審理時自白不諱，並有扣案之專供施用第二級毒品安非他命所用之
    吸食器三組、內含安非他命殘渣之燈泡吸食器一個及被告所有供施用第二級毒品
    安非他命所用之塑膠袋一個可證，而被告為警查獲時採集之尿液，經送臺北縣衛
    生局以化學薄層層析法及酵素免疫分析法檢驗結果，呈甲基安非他命陽性反應，
    此有八十八年七月十日北縣衛六字第六三六○八七號煙毒檢驗成績書一紙附卷可
    稽，是被告前開不利於己之自白，應與事實相符。事證明確，被告犯行洵堪認定
    。
二、按被告施用安非他命之犯行，核其所為，係犯毒品危害防制條例第十條第二項之
    施用第二級毒品罪。又被告施用第二級毒品安非他命前後非法持有之低度行為，
    應為其施用之高度行為所吸收，不另論罪。再被告曾於八十八年間因違反毒品危
    害防制條例案件，經臺灣板橋地方法院檢察署聲請本院於八十八年二月十三日以
    八十八年度毒聲字第一一四五號裁定送觀察勒戒，經臺灣臺北看守所附設勒戒處
    所於八十八年三月六日出具證明認無繼續施用毒品傾向，而由臺灣板橋地方法院
    檢察署檢察官於八十八年三月六日以八十八年度偵字第四五八六號不起訴處分確
    定，此有不起訴處分書一紙在卷可佐，其於前開不起訴處分確定後五年以內，再
    犯本件施用第二級毒品罪，且經臺灣板橋地方法院檢察署聲請本院於八十八年十
    一月十七日以八十八年度毒聲字第七二八九號裁定觀察勒戒後，為臺灣臺北看守
    所附設勒戒處所以八十八年十二月一日出具證明，認被告有繼續施用毒品傾向，
    遂由臺灣板橋地方法院檢察署檢察官聲請本院於八十八年十二月八日以八十八年
    度毒聲字第七七九一號裁定，此有上揭裁定書、有無繼續施用毒品傾向證書為證
    ，是依毒品危害防條例第二十條第三項前段之規定，本院對此犯行，自應依法論
    科。爰審酌被告犯罪動機、目的、施用毒品對自身之戕害、施用次數及犯罪後態
    度等一切情狀，量處如主文所示之刑，以示懲儆。至扣案吸食器三組及內含安非
    他命殘渣之吸食燈泡一個及該吸食燈泡內之安非他命殘渣（量微無法秤重），分
    屬危害防制條例第十八條第一項前段所指之專供施用毒品所用之器具及毒品，故
    應沒收並銷燬之；至扣案塑膠袋一個，為被告所有供犯罪所用之物，此據被告供
    承在卷，爰依刑法第三十八條第一項第二款之規定沒收之。
據上論斷，應依刑事訴訟法第二百九十九條第一項前段，毒品危害防制條例第十條第
二項、第十八條第一項前段、第二十條第三項前段，刑法第十一條前段、第三十八條
第一項第二款，判決如主文。
本案經檢察官陳明珠到庭執行職務
中    華    民    國      八十九      年      三      月    三十      日
                                      臺灣板橋地方法院刑事第二庭
                                          法  官   高    玉    舜
右正本證明與原本無異。
如不服本判決，應於判決送達後十日內，向本院提出上訴狀。
                                          書記官   田    寶    駿
中    華    民    國      八十九      年      三      月    三十一    日
附錄本案論罪科刑法條全文：
毒品危害防制條例第十條：
施用第一級毒品者，處六月以上五年以下有期徒刑。
施用第二級毒品者，處三年以下有期徒刑。


司法院資訊處製作；財團法人民間司法改革基金會備份。
